【裁判字號】    97,聲,277
【裁判日期】    970516
【裁判案由】    聲明異議
【裁判全文】
臺灣士林地方法院刑事裁定              97年度聲字第277 號
異  議  人
即  受刑人  甲○○
上列異議人即受刑人因違反麻醉藥品管理條例等案件，對於檢察
官執行撤銷假釋後之殘刑之執行命令聲明異議，本院裁定如下：
    主  文
聲明異議駁回。
    理  由
一、按受刑人或其法定代理人或配偶以檢察官執行之指揮為不當
    者，得向諭知該裁判之法院聲明異議。又法院應就疑義或異
    議之聲明裁定之，刑事訴訟法第484 條及第486 條分別定有
    明文；次按假釋之撤銷屬刑事裁判執行之一環，為廣義之司
    法行政處分，如有不服，其救濟程序，應依刑事訴訟法第48
    4 條之規定，即俟檢察官指揮執行該假釋撤銷後之殘餘徒刑
    時，再由受刑人或其法定代理人或配偶向當初諭知該刑事裁
    判之法院聲明異議，不得提起行政爭訟（最高行政法院93年
    2 月份庭長法官聯席會議(三)決議意旨參照）；再按受保護管
    束人在保護管束期間內，應遵守左列事項：(一)保持善良品行
    ，不得與素行不良之人往還。(二)服從檢察官及執行保護管束
    者之命令。(三)不得對被害人、告訴人或告發人尋釁。(四)對於
    身體健康、生活情況及工作環境等，每月至少向執行保護管
    束者報告1 次。(五)非經執行保護管束者許可，不得離開受保
    護管束地；離開在10日以上時，應經檢察官核准。又受保護
    管束人違反前條各款情形之一，情節重大者，檢察官得聲請
    撤銷保護管束或緩刑之宣告。假釋中付保護管束者，如有前
    項情形時，典獄長得報請撤銷假釋，保安處分執行法第74條
    之2 及第74條之3 亦分別定有明文。
二、聲明異議意旨略以：異議人即受刑人自91年10月2 日經獲准
    假釋出監，均依保護管束規定遵期按時向觀護人報到，因異
    議人本身教育程度不高，自假釋出監後，只能從事些打掃等
    清潔工作，收入不多。異議人曾於93年間因工作摔傷頭部及
    手腳，至入院治療，嗣因無法正常工作，經濟來源不穩，只
    得向銀行（例如聯邦、大眾、萬泰、玉山、台新等）8 萬、
    10萬及50萬元不等金額以現金卡借支，後因無錢支付房租，
    以致住無定處，並長期露宿於三重市福田公園，實非故意未
    遵期向觀護人報到。另異議人於95年1 月間因騎乘第三人呂
    春美所有之機車，嗣因該機車置物箱遭警查獲有違禁藥品，
    因而為警逮捕，現已經交保；蓋前述遭查扣之違禁藥品並非
    異議人所有，而係機車所有人呂春美所有，呂春美現因案於
    臺灣桃園女子監獄執行中，異議人並未違反保安處分執行法
    第74條之2 第1 款規定「保持善良品行，不得與素行不良之
    人往還」之事由，為此聲明異議云云。
三、經查：
  (一)異議人即受刑人前因違反麻醉藥品管制條例等案件，經本院
    分別以85年度訴字第1066號、86年度訴緝字第56號等判決分
    別判處有期徒刑6 年、6 年6 月，合併應執行有期徒刑12
    年6 月，經解送臺灣桃園女子監獄執行後，已於91年10月2
    日假釋出監，假釋期滿日為97年11月20日，假釋後殘餘刑期
    為6 年1 月18日等情，業經本院調閱臺灣板橋地方法院檢察
    署87年度執更字第1295號全卷查明屬實。另異議人即受刑人
    於假釋付保護管束期間內之95年間，曾因施用毒品案件，經
    臺灣板橋地方法院以95年度毒聲字第1416號裁定送勒戒處所
    觀察、勒戒等情，有臺灣高等法院被告前案紀錄表附卷可稽
    ，是異議人即受刑人於假釋付保護管束期間內，確有因施用
    毒品而有違反保護管束應遵守事項，且情節重大，顯然已違
    反保安處分執行法第74條之2 等規定。
  (二)至異議人即受刑人辯稱：其因工作摔傷頭部及手腳，至入院
    治療，嗣因無法正常工作，經濟來源不穩，以致住無定處，
    並長期露宿於三重市福田公園，疏未如期至檢察署報到，絕
    無不遵守命令之意思云云。然異議人即受刑人於假釋後之保
    護管束期間內施用毒品，已屬違反保護管束應遵守事項，且
    情節重大，縱異議人即受刑人上開所辯屬實，亦無礙上開違
    反保護管束應遵守事項且情節重大之認定。
  (三)綜上所述，異議人即受刑人確實於假釋期間內，確有因施用
    毒品而違反保護管束期間應遵守事項且情節重大，法務部於
    95年10月31日以法矯字第0950034865號函撤銷異議人即受刑
    人之上開假釋，於法並無不合。又異議人即受刑人之上開假
    釋既經撤銷，自應執行前違反麻醉藥品管理條例等案件之殘
    餘刑期6 年1 月18日，是臺灣板橋地方法院檢察署檢察官以
    該署97年度執更緝字第12號執行命令執行異議人即受刑人假
    釋撤銷後之殘刑有期徒刑6 年1 月18日之命令，於法復屬有
    據。從而，本件異議人即受刑人之聲明異議，為無理由，應
    予駁回。
據上論斷，應依刑事訴訟法第486 條規定，裁定如主文。
中    華    民    國    97    年    5     月    16    日
                  刑事第六庭法  官  莊明達
以上正本證明與原本無異。
如不服本裁定應於裁定送達後5日內向本院提起抗告狀。
                            書記官  陳慧中
中    華    民    國    97    年    5     月    16    日


司法院資訊處製作；財團法人民間司法改革基金會備份。
